# 关于权益法核算的长期投资持股比例变化后，顺逆流交易的会计处理

提问人：小王子会计 时间：2019-10-30 06:30:15
各位大侠。公司对被一家被投资单位进行权益法核算。期初比例为 30%，当期增加至 40%。期初有未实现的顺流交易未实现利润。在股权比例增加的时点，未实现利润是否要根据新的持股比例进行调整？

回答人：chenyiwei
此问题可以参考《瑞华研究 2010 ～ 2016 汇编》之 “问题3-1-51（增持联营企业股权但增持后仍为联营企业的处理）”。
理论上，增持联营企业股权但仍为联营企业时，应将不同批次取得的股权分别按权益法进行核算，例如，对第一批取得的 30% 股权确认投资收益时，按该批股权取得日的可辨认净资产公允价值对该联营企业的损益进行调整；
对第二批取得的 10%，则按该第二批股权取得日的可辨认净资产公允价值对该联营企业的损益进行调整，在此基础上分别计算这两个批次的投资收益。
在这种算法下，第二批股权取得之前的内部交易损益不会影响对应于第二批10% 股权的投资收益，内部交易未实现损益继续按原先的 30%持股比例进行抵销处理。